【裁判字號】    97,審消債更,1222
【裁判日期】    970709
【裁判案由】    聲請更生程序
【裁判全文】
臺灣高雄地方法院民事裁定        97年度審消債更字第1222號
聲  請  人  甲○○
上列當事人因消費者債務清理事件聲請更生，本院裁定如下：
    主  文
聲請人應於本裁定送達後十日內，補提如附表所示釋明協商不成
立及財產收入狀況之證明文件影本到院。
    理  由
一、按債務人對於金融機構因消費借貸、自用住宅借款、信用卡
    或現金卡契約而負債務，在聲請更生清算前，應提出債權人
    清冊，以書面向最大債權金融機構請求協商債務清償方案，
    並表明共同協商之意旨。自債務人提出協商請求之翌日起逾
    30日不開始協商，或自開始協商之翌日起逾90日協商不成立
    ，債務人得逕向法院聲請更生或清算，消費者債務清理條例
    第151 條第1 項、第153 條訂有明文。又聲請更生或清算不
    合程式、不備其他要件或拒絕提出關係文件者，法院應以裁
    定駁回之，但其情形可以補正者，法院應定期間先命補正，
    復為同條例第8 條、第46條所明定。
二、經查本件債務人向本院聲請更生，雖主張：其於消費者債務
    清理條例施行後，曾以書面向最大債權金融機構請求協商債
    務清償方案，並表明共同協商之意旨，自債務人提出協商請
    求之翌日起逾30日不開始協商，或自開始協商之翌日起逾90
    日協商不成立，故而聲請更生等語。然聲請人未提出其如主
    文所示釋明協商不成立及財產收入狀況等證明文件影本到院
    ，爰定期命補正，相關證明文件如已遺失，則請聲請人自行
    向相關單位申請補發，逾期未補正，則駁回其聲請，特此裁
    定。
附表：
1.提出於消費者債務清理條例施行「前」，依照中華民國銀行公
  會會員辦理消費者金融案件無擔保債務協商機制與全體金融機
  構之債權人達成還款協商合意之協議書（須已簽章）、還款計
  畫書及依協議書還款之證明文件影本（如存摺封面及內頁、匯
  款或轉帳證明等）
2.提出於消費者債務清理條例施行「後」，與最大債權金融機構
  協商情形及結果之證明文件。
3.依無擔保債務還款計畫還款之「全部」證明文件（如存摺封面
  、存摺內頁、匯款或轉帳證明等）。
4.聲請人97年度薪資證明（如提出存摺影本，需檢附存摺封面及
  存摺內頁，內頁並應標示薪資部分）。如有其他財產如人壽保
  險單或投資型保險單，請併陳報種類及提出證明。
5.每月扶養吳芳潔、吳昭鳴各5000元證明資料影本及家族系統表
  。
6.受扶養人吳昭鳴之最新戶籍謄本（記事欄請勿省略）。
7.每月支出膳食費4500元、交通費1500元、雜支費3500元、清償
  房貸10000 元證明資料影本。
8.請提出地號為高雄縣大寮鄉○○○段301 號土地登記謄本、門
  牌號碼為高雄縣大寮鄉○○村○○路28-30 號11樓建物登記謄
  本或房屋稅單資料影本。
9.請釋明聲請人自國軍高雄總醫院屏東分院非自願性離職後是否
  有領取失業給付；若有領取，請提出其起迄期間、金額等證明
  資料影本。
10.請提出聲請人聲請停止之本院97年度司執字第34655號執行命
   令影本。
中    華    民    國    97    年    7     月    9     日
              民事第四庭    法      官  黃國川
上為正本係照原本作成。
本件不得抗告。
中    華    民    國    97    年    7     月    9     日
                            書  記  官  邱秋珍


司法院資訊處製作；財團法人民間司法改革基金會備份。
